臺灣新竹地方法院宣示判決筆錄　　　　　96年度訴字第398 號
公　訴　人　臺灣新竹地方法院檢察署檢察官
被　　　告　乙○○
指定辯護人　本院公設辯護人　甲○○
上列被告因違反毒品危害防制條例一案，經檢察官提起公訴（96
年度毒偵緝字第56號）後，聲請本院改依協商程序而為判決，於
中華民國96年7 月6 日下午4 時在本院刑事第七法庭宣示判決，
出席職員如下：
法官起立朗讀判決主文、犯罪事實要旨、處罰條文，及告以上訴
限制、期間並提出上訴狀之法院，且諭知記載其內容：
一、主  文：
    乙○○施用第一級毒品，累犯，處有期徒刑壹年。
二、犯罪事實要旨：
（一）乙○○前曾於民國89年4 月間，因施用第一級、第二級毒
      品案件，經本院於89年12月7 日，以89年度訴字第513 號
      刑事判決，分別判處有期徒刑9 月、6 月，並經定應執行
      刑為有期徒刑1 年2 月，嗣於89年12月29日確定；又於89
      年4 月間，因轉讓第二級毒品案件，經本院於90年9 月14
      日，以90年度訴字第317 號刑事判決，判處有期徒刑10月
      ，嗣於90年11月7 日確定；又於89年5 月間，因竊盜案件
      ，經本院於90年9 月18日，以90年度易字第402 號刑事判
      決，判處有徒刑10月，嗣於90年10月12日確定；又於91年
      1 月間，因偽造文書案件，經本院於91年4 月25日，以91
      年度訴字第151 號刑事判決，判處有刑徒刑5 月，嗣於91
      年5 月20日確定，上開5 罪並經定應執行刑為有期徒刑3
      年2 月確定。又於90年11月間，因施用第一級毒品案件，
      經本院於91年9 月19日，以91年度訴字第410 號刑事判決
      ，判處有期徒刑1 年，嗣於91年10月7 日確定，與前開案
      件接續執行，於91年3 月11日入監執行，並於94年5 月10
      日因縮短刑期假釋付保護管束出監，嗣於95年4 月10日保
      護管束期滿執行完畢。
（二）乙○○前於86年12月間，因施用第二級毒品案件，經臺灣
      高等法院裁定送觀察、勒戒後，認無繼續施用毒品之傾向
      ，而由臺灣高等法院於87年8 月21日，以87年度上易字第
      2721號為免刑判決確定；復於88年7 月間，因施用毒品案
      件，經本院以88年度毒聲字第1735號裁定送觀察、勒戒後
      ，亦認無繼續施用毒品之傾向，經臺灣新竹地方法院檢察
      署檢察官（下稱檢察官）於88年10月30日以88年度偵字第
      5544號、88年度毒偵字第254 號、第615 號為不起訴處分
      確定。
（三）乙○○不知警惕，復於89年4 月間，因施用第一級、第二
      級毒品案件，經檢察官聲請強制戒治，本院於89年9 月28
      日，以89年度毒聲字第2351號裁定令入戒治處所施以強制
      戒治1 年，嗣因強制戒治執行屆滿3 月後經評定為合格已
      無繼續戒治必要，再由本院於90年4 月10日，以90年度毒
      聲字第692 號裁定停止戒治，所餘戒治期間付保護管束，
      同時本次施用毒品犯行亦經本院於89年12月7 日，以89年
      度訴字第513 號刑事判決，分別判處有期徒刑9 月、6 月
      ，並經定應執行刑為有期徒刑1 年2 月，嗣於89年12月29
      日確定，其執行情形詳如前述（一）部分；然其於保護管
      束期間因再犯施用毒品案件，違反保護管束情節重大，嗣
      後經本院於90年8 月27日，以90年度毒聲字第1296號裁定
      撤銷停止戒治，於90年11月16日入戒治處所執行戒治，並
      於91年3 月10日戒治執行完畢，同時本次施用第一級毒品
      犯行，經本院於91年9 月19日，以91年度訴字第410 號刑
      事判決，判處有期徒刑1 年，嗣於91年10月7 日確定，其
      執行情形詳如前述（一）部分。
（四）乙○○竟不知警惕，於前開強制戒治處分執行完畢釋放後
      5 年內，復基於施用第一級毒品海洛因的犯罪意思，於95
      年11月1 日晚上某時許，在其位於新竹市○區○○里○ 鄰
      ○○○路42號8 樓之住處內，以將海洛因摻礦泉水置於針
      筒內注射血管之方式，施用第一級毒品海洛因1 次。嗣於
      95年11月2 日晚上11時10分許，在新竹市○○○街公園旁
      為警查獲，經警採集其尿液送驗結果，呈鴉片類陽性反應
      ，始悉上情。
三、處罰條文：
    毒品危害防制條例第10條第1 項，刑法第11條前段、第47條
    第1 項。
四、協商判決除有刑事訴訟法第455 條之4 第1 項第1 款於本訊
    問程序終結前，被告撤銷協商合意或檢察官撤回協商聲請者
    ；第2 款被告協商之意思非出於自由意志者；第4 款被告所
    犯之罪非第455 條之2 第1 項所定得以協商判決者；第6 款
    被告有其他較重之裁判上一罪之犯罪事實者；第7 款法院認
    應諭知免刑或免訴、不受理者情形之一，及違反同條第2 項
    「法院應於協商合意範圍內為判決；法院為協商判決所科之
    刑，以宣告緩刑或2 年以下有期徒刑、拘役或罰金為限」之
    規定者外，檢察官與被告均不得上訴。
五、如有前項得上訴之情形，得自收受宣示判決筆錄送達之日起
    10日內，向本院提出上訴書狀，上訴於第二審法院。
中　　華　　民　　國　　96　  年　  7 　　月　 　9　　日
                  刑事第四庭法  官  馮俊郎
以上正本證明與原本無異。
中　　華　　民　　國　　96　  年　  7 　　月　 　9　　日
                            書記官  鄧雪怡
附錄本案處罰實體法條全文：
毒品危害防制條例第10條第1 項：
施用第一級毒品者，處6 月以上5 年以下有期徒刑。
